臺灣高等法院刑事判決
111年度上訴字第280號
上  訴  人  
即  被  告  吳昱槿





指定辯護人  本院公設辯護人陳德仁  
上列上訴人因違反槍砲彈藥刀械管制條例等案件，不服臺灣新竹
地方法院109年度訴字第938號，中華民國110年11月18日第一審
判決（起訴案號：臺灣新竹地方檢察署109年度偵字第10318號）
，提起上訴，本院判決如下：
    主  文
上訴駁回。
    事  實
一、吳昱槿明知非制式手槍、可發射子彈具有殺傷力之槍枝及具
    有殺傷力之子彈，均屬槍砲彈藥刀械管制條例管制之物，非
    經主管機關許可，不得非法持有，㈠竟基於持有具殺傷力槍
    枝、子彈之犯意，於民國107年9月間，自真實姓名年籍不詳
    綽號「阿凱」之友人處，收受附表編號1至3具殺傷力之槍、
    彈，並將上開槍、彈置放在其某友人住處之頂樓，而非法持
    有上開槍、彈。嗣吳昱槿與洪家興2人在網際網路上發生爭
    執，吳昱槿先於109年9月2日晚間11時33分許，攜帶附表編
    號1所示槍枝及附表編號3制式子彈1顆並搭乘不知情蔡承諭
    所騎乘車牌號碼000-0000號重型機車外出，前往新竹市育英
    路育英集會所外對空鳴槍，以宣洩不滿之情緒。㈡吳昱槿於1
    09年9月3日凌晨2時2分許（起訴書誤載為2時20分），攜帶
    附表編號1、2所示之槍枝及附表編號3所示制式子彈2顆與散
    彈1顆，搭乘不知情友人謝志瑋所駕駛車牌號碼000-0000號
    之自用小客車，前往鄭志河位在新竹市○○路0段00號之住處
    附近，因吳昱槿誤認洪家興之住所為鄭志河之上開住所，竟
    基於毀損他人物品之犯意，使用附表編號1、2所示槍枝，分
    別裝填附表編號3所示之制式子彈2顆、散彈1顆後，在鄭志
    河上開住處旁鳴槍射擊，因而造成鄭志河上開住處大門之玻
    璃及其所有車牌號碼0000-00自用小客車之前擋風玻璃碎裂
    ，足生損害於鄭志河。嗣因鄭志河報警處理，經警調閱監視
    器鎖定吳昱槿後，吳昱槿遂於109年9月5日下午4時40分許與
    警聯繫，並攜帶附表編號1、2所示槍枝交付警方扣案，始悉
    上情。
二、案經鄭志河訴由新竹市警察局第一分局報請臺灣新竹地方檢
    察署偵查後起訴。　　
    理  由
壹、證據能力：
一、按被告以外之人於審判外之言詞或書面陳述，除法律有規定
    者外，不得作為證據。被告以外之人於審判外之陳述，雖不
    符刑事訴訟法第159條之1至第159條之4之規定，而經當事人
    於審判程序同意作為證據，法院審酌該言詞陳述或書面陳述
    作成時之情況，認為適當者，亦得為證據，刑事訴訟法第15
    9條第1項、第159條之5第1項分別定有明文。查本案判決所
    引證據屬傳聞證據部分，被告吳昱槿及其辯護人就上開傳聞
    證據，於本院準備程序中，均同意具證據能力（見本院卷第
    99頁至第101頁），而本院審酌該等傳聞證據作成時之情況
    ，並無違法取證及證明力過低之瑕疵，亦認以之作為證據為
    適當，依前揭規定說明，自得為證據。
二、本案其餘非供述證據，被告及其辯護人並未於本院言詞辯論
    終結前表示無證據能力，復查其取得過程亦無何明顯瑕疵，
    而認均具證據能力。
貳、實體部分：
一、認定犯罪事實所憑之證據及理由：
　㈠上開犯罪事實，業據被告吳昱槿於警詢、偵訊、原審及本院
    審理中均坦承不諱（見偵查卷第7頁至第8頁、第111頁，原
    審卷第83頁、第144頁，本院卷第99頁、第150頁），核與證
    人即被告友人蔡承諭、劉興文、證人即告訴人鄭志河於警詢
    中之證述相符（見偵查卷第34頁至第36頁、第40頁至第41頁
    、第48頁至第48-1頁），此外，復有自願搜索扣押同意書、
    109年9月2日路口監視器翻拍照片、109年9月3日路口監視器
    翻拍照片、109年9月3日開槍現場、車損及住家玻璃門破損
    照片、新竹市警察局第一分局扣押筆錄、扣押物品目錄表及
    扣押物品收據、被告被查獲現場及槍枝照片、證人蔡承諭騎
    機車搭載被告之路口監視器翻拍照片、車牌號碼000-0000號
    機車之查獲照片、新竹市警察局證物處理報告書暨槍枝照片
    、新竹市警察局槍枝初步檢視報告表暨槍枝照片、內政部11
    0年3月15日內授警字第1100870643號函、新竹市警察局第一
    分局110年4月1日竹市警一分偵字第1100007724號函所附109
    年9月3日新竹市○○路○段00號前槍擊案刑事案件證物採驗紀
    錄表及內政部警政署刑事警察局109年10月5日刑鑑字第1098
    003270號鑑定書等件在卷可佐（見偵查卷第11頁、第16頁至
    第31頁、第49頁、第73頁至第86頁、第89頁至92頁第93頁至
    第105頁，原審卷第23頁、第39頁至第47頁、第67頁至第68
    頁），且有如附表編號1、2所示之槍枝及附表編號3所示9×1
    9mm制式彈殼2顆扣案可資佐證；而扣案如附表編號1、2所示
    之槍枝，經送內政部警政署刑事警察局以檢視法、性能檢驗
    法鑑定，鑑定結果如附表備註欄所示，堪認附表編號1、2所
    示之非制式手槍及霰彈槍各1支均具殺傷力，另附表編號3所
    示9×19mm制式彈殼2顆，則係被告於事實欄一㈡所載時、地擊
    發後，遺留在現場，有前開卷附之證物採驗紀錄表可佐，且
    被告就其於109年9月2日晚間11時33分許，持附表編號1所示
    非制式手槍擊發1顆子彈，另109年9月3日凌晨2時2分許，持
    附表編號1所示非制式手槍擊發2顆子彈及持附表編號2所示
    霰彈槍擊發散彈1顆等情，供述明確（見原審卷第83頁）。
    是附表編號3所示已擊發之9×19mm制式子彈3顆及口徑12GAUG
    E制式散彈1顆，亦具殺傷力甚明，綜上，足認被告任意性之
    自白與事實相符。從而，本案事證明確，被告犯行，堪予認
    定，應依法論科。
　㈡至起訴意旨雖認被告係持有9×19mm制式子彈及口徑12GAUGE制
    式散彈各2顆，惟查，被告雖於警詢中供陳其持有子彈及散
    彈各2顆，並於109年9月2日晚間11時33分，使用附表一所示
    非制式手槍對空鳴槍2槍，109年9月3日凌晨2時14分許，在
    新竹市○○路0段00號附近，使用如附表編號2所示霰彈槍擊發
    2槍等語（見偵查卷第7頁至第8頁）；然被告於原審審理中
    則係稱其係自友人「阿凱」處取得3顆子彈及散彈1顆而持有
    ，並於109年9月2日晚間11時33分許，使用附表一所示非制
    式手槍開1槍，擊發1顆子彈，於109年9月3日凌晨2時14分許
    ，在新竹市○○路0段00號附近，使用附表編號2所示霰彈槍擊
    發散彈1顆，另有再持附表編號1所示非制式手槍擊發子彈2
    顆等語（見原審卷第83頁），而警方於109年9月3日在新竹
    市○○路0段00號附近採證，扣得2顆9×19mm制式彈殼，復經內
    政部警政署刑事警察局將該2顆彈殼與附表編號1所示非制式
    手槍試射之彈殼比對，認彈底特徵紋痕相符，故認該2顆彈
    殼為附表編號1所示非制式手槍所擊發，有新竹市警察局第
    一分局110年4月1日竹市警一分偵字第1100007724號函所附
    之刑事案件證物採驗紀錄表及內政部警政署刑事警察局109
    年10月12日刑鑑字第1098000697號鑑定書在卷可佐（見原審
    卷第39頁、第41頁，偵查卷第120頁），則被告於原審審理
    中就其取得9×19mm制式子彈3顆及口徑12GAUGE制式散彈1顆
    ，且於109年9月3日凌晨2時14分許，在新竹市○○路0段00號
    附近擊發散彈1顆及子彈2顆之陳述，較為可信，足認被告於
    本案中係持有9×19mm制式子彈3顆及口徑12GAUGE制式散彈1
    顆，應可認定，爰加以更正，一併敘明。
二、論罪：
　㈠按持有手槍罪為繼續犯，於其終止持有之前，犯罪行為仍在
    繼續實施之中，其間法律縱有變更，但其行為繼續實施至新
    法施行以後，即無行為後法律變更之可言（最高法院102年
    度台上字第1305號判決意旨參照）。又槍砲彈藥刀械管制條
    例第4條關於「槍砲」之定義，已有變更，所謂「槍枝」包
    括制式或非制式；同條例第7條及第8條之罪，亦隨同修正，
    並於109年6月10日經總統公布，同年月12日施行。則其非法
    持有改造可發射子彈具殺傷力之槍枝犯行，依修正後新法，
    應依該條例第7條第4項規定論處罪刑（最高法院109年度台
    上字第2856號、110年度台上字第337號判決意旨參照）。經
    查，被告吳昱槿非法持有附表編號1所示非制式手槍之犯行
    ，其行為時間係自107年9月某日起，至其於109年9月5日為
    警查獲時止，已如前述，亦即其非法持有本案附表編號1所
    示非制式手槍之行為，已跨越至槍砲彈藥刀械管制條例第7
    條第4項等前揭規定於109年6月12日修正施行後之同年9月5
    日（原審判決誤繕為同年11月29日，惟不影響判決之結果，
    逕予以更正），並因其前揭犯行應論以繼續犯之實質上一罪
    ，則依前揭說明，本案就此部分即應逕行適用修正後新法即
    槍砲彈藥刀械管制條例第7條第4項之規定，而無新舊法比較
    適用之問題。至於被告持有如附表編號2所示非制式霰彈槍
    ，係屬可發射金屬或子彈之槍枝，於槍砲彈藥刀械管制條例
    第8條第1項修正前後，均係依同條第4項規定處罰，其法定
    刑度並無變更，本不生新舊法比較問題，而應依一般法律適
    用原則，適用裁判時法即修正後槍砲彈藥刀械管制條例第8
    條第4項之規定，一併說明。
  ㈡核被告如事實欄一㈠所為，係犯槍砲彈藥刀械管制條例第7條
    第4項之非法持有非制式手槍罪、同條例第8條第4項之非法
    持有非制式可發射子彈具殺傷力之槍枝罪及同條例第12條第
    4項之非法持有子彈罪。又關於被告此部分非法持有非制式
    手槍之犯行，業經公訴檢察官於原審準備程序時，本於檢察
    一體原則而當庭更正此部分起訴法條為現行槍砲彈藥刀械管
    制條例第7條第4項之非法持有非制式手槍罪，並經原審當庭
    對被告及其辯護人諭知被告此部分所涉犯法條而保障被告及
    其辯護人之防禦權及辯護權（見原審卷第82頁），是關於被
    告此部分犯行，自應逕依公訴檢察官前揭變更後之法條論罪
    ，而無變更起訴法條之問題。被告同時持有本案附表所示槍
    、彈之行為，係以一行為同時觸犯非法持有非制式手槍罪、
    非法持有非制式可發射子彈具殺傷力之槍枝罪及非法持有子
    彈罪，為想像競合犯，應依刑法第55條規定，從一重之非法
    持有非制式手槍罪處斷。
　㈢核被告如事實欄一㈡所為，則係犯刑法第354條之毀損他人物
    品罪。又未經許可持有槍枝、子彈，以之犯他罪，兩罪間之
    關係如何，端視其開始持有之原因為斷。如行為人為犯特定
    之罪而持有槍枝、子彈，並於持有後即緊密實行該特定犯罪
    ，二者有部分合致，且犯罪目的單一，應評價為一行為觸犯
    數罪名之想像競合犯，從一重處斷；若對於他罪係臨時起意
    ，則應依數罪併罰論處（最高法院108年度台上字第3828號
    判決論旨參照）。經查，被告於警詢中就其因不滿洪家興，
    始會於109年9月3日凌晨2時14分許，在新竹市○○路0段00號
    附近，持扣案如附表編號1、2所示之非制式手槍及霰彈槍分
    別擊發散彈1顆及子彈2顆，但不知道該處為告訴人鄭志河之
    住處乙節，供述甚明（見偵查卷第8頁），足見被告並非於
    持有附表所示槍、彈伊始，即有計畫持附表所示槍、彈，開
    槍毀損告訴人鄭志河住處大門玻璃（原審判決誤繕為窗戶，
    惟不影響判決結果，竟予以更正）及車輛之前擋風玻璃，而
    係臨時起意為之，揆諸上開說明，應認被告如事實欄一㈡所
    示毀損他人物品之犯行與被告如事實欄一㈠所示非法持有非
    制式手槍犯行間，為數罪併罰關係，應予分論併罰，起訴意
    旨認具想像競合一罪關係，容有誤會，併此敘明。
　㈣被告前因傷害致死案件，經原審法院少年法庭於104年10月6
    日以104年度少訴字第12號判決，判處有期徒刑3年，並於10
    4年10月29日確定，被告於105年2月24日入監執行，甫於107
    年3月5日縮短刑期假釋出監，所餘刑期付保護管束，嗣於10
    8年2月23日縮刑期滿，假釋未經撤銷，視為執行完畢乙節，
    有本院被告前案紀錄表在卷可佐（見原審卷第159頁至第162
    頁），是被告於前揭徒刑執行完畢後5年內再犯本案有期徒
    刑以上之非法持有非制式手槍罪及毀損他人物品罪，均為累
    犯。參之司法院釋字第775號解釋意旨，係指構成累犯者，
    不分情節，一律加重最低本刑，於不符合刑法第59條所定要
    件之情形下，致生行為人所受之刑罰超過其所應負擔罪責之
    個案，不符罪刑相當原則、比例原則。於此範圍內，在修正
    前，為避免發生上述罪刑不相當之情形，法院就該個案應裁
    量是否加重最低本刑；準此，該解釋係指個案應量處最低法
    定刑、又無法適用刑法第59條在內減輕規定之情形，法院應
    依此解釋意旨裁量不予加重最低本刑。審酌被告所犯前案係
    以隨機毆打街友致死，所犯傷害致死罪，究其性質應屬暴力
    犯罪，復曾因此入監執行期間非短，並經假釋付保護管束，
    甫於108年2月23日執行完畢，竟於刑執畢後1年多之短時間
    內，與人稍有摩擦即持槍枝對空鳴槍及射擊他人住處之大門
    玻璃與車輛之擋風玻璃，顯未能因前案得到警惕，足認被告
    仍無法克制衝動暴力之行為，況僅為洩憤，即開槍濫射，非
    僅毀損他人財物，亦有波及無辜之危險，尚乏尊重他人之生
    命、身體、財產法益，主觀上有特別惡性，刑罰感應能力比
    較薄弱，應認本案各罪並無釋字第775號所述累犯不予加重
    之情形，是加重各該法定最低度刑，尚不至於使行為人所受
    之刑罰超過其所應負擔罪責，而無上開解釋所指不符罪刑相
    當原則與比例原則之情形，認為本案各罪均應依前開法條之
    規定，論以累犯並加重其刑。上訴意旨猶執陳詞，以被告固
    構成累犯，惟前案係少年時期思慮未臻成熟所犯，且前案與
    本案之罪質不同，亦無關聯，似難認有其特別之惡性及對刑
    罰反應力薄弱之情形，不宜論以累犯加重云云，然前開上訴
    所陳，均經指駁於前，要無可採。
三、維持原判決之理由：
　㈠原審認被告上開犯行事證明確，適用槍砲彈藥刀械管制條例
    第7條第4項、第8條第4項、第12條第4項及刑法第354條等規
    定，審酌被告未經許可而非法持有具有殺傷力之非制式手槍
    、霰彈槍及子彈，本已對社會治安及他人身體、生命造成潛
    在威脅，更因與他人發生糾紛，恣意使用扣案非制式手槍對
    空鳴槍，復後於事實欄一㈡所載時、地，持扣案如附表所示
    槍、彈射擊告訴人鄭志河住處大門（原審判決誤繕為窗戶，
    惟不影響判決之結果，逕予更正）玻璃及告訴人所有小客車
    之前擋風玻璃，已嚴重破壞社會治安及秩序，本應從重處罰
    ，惟經併考量被告在前揭非法持有本案槍彈期間，除前揭行
    為外，並未另將本案槍彈供作其他非法目的使用，亦幸未實
    際造成他人生命、身體傷亡，且犯後完全坦承犯行，非無悔
    悟之意，另雖與告訴人達成調解，然因經濟因素未履行調解
    條件之犯後態度；復併槍砲彈藥刀械管制條例第4條等前揭
    規定於109年6月12日修正施行後，人民固有遵守新法規範之
    義務，惟被告本件非法持有非制式槍彈之犯行，其中跨越至
    新法部分之期間畢竟非長，其犯罪情節與明知前揭法規範業
    已修正，卻仍故意違法犯罪者為輕，就此部分而言，自應酌
    情從輕量刑，藉以兼顧刑法規範之一般預防普遍適應性與具
    體個案特別預防之妥當性，始稱相當。經審酌前揭各情，兼
    衡被告本案犯罪之動機、目的、手段、對社會治安及他人生
    命、身體等法益所造成之負面影響程度，非法持有本案非制
    式槍彈之數量及種類，併考量其自述國中肄業之智識程度、
    目前未婚妻懷孕3個月，月收入約新臺幣（下同）1萬至2萬
    元之家庭經濟生活狀況（見原審卷第154頁），暨公訴檢察
    官、被告及其辯護人就量刑部分所表示之意見等一切情狀後
    ，犯罪事實一㈠部分量處有期徒刑5年7月，併科罰金16萬元
    ，罰金如易服勞役，以1000元折算1日；犯罪事實一㈡部分量
    處有期徒刑4月，如易科罰金，以1000元折算1日。復就沒收
    說明：按違禁物，不問屬於犯罪行為人與否，沒收之，刑法
    第38條第1項定有明文。查本件扣案之如附表編號1、2所示
    槍枝，係槍砲彈藥刀械管制條例管制之物，均為違禁物，均
    應依刑法第38條第1項規定，宣告沒收。而附表編號3所示子
    彈4顆，亦經被告自行擊發，是上揭子彈部分業因擊發而燃
    燒殆盡，其餘部分亦裂解為彈頭及彈殼，而失其原有子彈之
    完整結構及效能，已不具子彈違禁物之性質，爰不予宣告沒
    收。經核原判決認事用法均無違誤，量刑及沒收之宣告亦屬
    妥適。
  ㈡被告上訴，以原判決量刑太重，請從輕量刑等語；被告之辯
    護人具狀略以：被告固構成累犯，惟前案係少年時期思慮未
    臻成熟所犯，且前案與本案之罪質不同，亦無關聯，似難認
    有其特別之惡性及對刑罰反應力薄弱之情形，不宜以累犯加
    重；另被告自知難逃警方查緝，主動投案並交出槍枝，減少
    司法資源之消耗，亦應反映在刑度上，此外併科罰金16萬元
    ，亦應適當減低，以被告資力必定未能繳納，無異自由行之
    延長，原審量刑過重，請酌科以較輕之刑云云。然查有關累
    犯加重部分，業見前述，辯護人所為此部分之上訴，自無理
    由。又按刑事審判旨在實現刑罰權之分配的正義，故法院對
    有罪被告之科刑，應符合罪刑相當之原則，使輕重得宜，罰
    當其罪，以契合社會之法律感情，此所以刑法第57條明定科
    刑時應審酌一切情狀，尤應注意該條所列10款事項以為科刑
    輕重之標準，俾使法院就個案之量刑，能斟酌至當。至於量
    刑輕重，係屬事實審法院得依職權自由裁量之事項，苟其量
    刑已以行為人之責任為基礎，並斟酌刑法第57條各款所列情
    狀，而未逾越法定刑度或有濫用權限情事，即不得任意指為
    違法（最高法院75年台上字第7033號判例、103年度台上字
    第36號判決意旨參照）。原審既於判決內詳予說明其量刑基
    礎，且敘明被告犯罪手段，並考量被告所持有之槍彈種類、
    數量，及恣意使用槍彈，對空鳴槍，更因此毀損他人之物及
    犯後態度，兼衡被告智識程度，經濟狀況及家庭狀況等一切
    情狀，顯已斟酌刑法第57條各款事由，並基於刑罰目的性之
    考量、刑事政策之取向以及行為人刑罰感應力之衡量等因素
    而為刑之量定，且以行為人責任為基礎，未逾越法定刑度，
    亦無違背公平正義之精神，客觀上不生量刑明顯失出失入之
    裁量權濫用情形，核屬法院量刑職權之適法行使，難認有何
    不當而構成應撤銷之事由可言。
　㈢綜上所述，被告之上訴猶執前詞指摘等節，要無可採，均無
    理由，自應予以駁回。
據上論斷，應依刑事訴訟法第368條，判決如主文。
本案經檢察官賴佳琪提起公訴，檢察官劉俊杰到庭執行職務。
中　　華　　民　　國　　111 　年　　3 　　月　　30　日
                  刑事第十六庭審判長  法　官  劉嶽承
                                      法　官  王耀興
                                      法　官  廖紋妤
以上正本證明與原本無異。
如不服本判決，應於收受送達後20日內向本院提出上訴書狀，其
未敘述上訴之理由者並得於提起上訴後20日內向本院補提理由書
（均須按他造當事人之人數附繕本）「切勿逕送上級法院」。
                                      書記官  林虹雯
中　　華　　民　　國　　111 　年　　3 　　月　　30　　日
附錄：本案論罪科刑法條全文
槍砲彈藥刀械管制條例第7條
未經許可，製造、販賣或運輸制式或非制式火砲、肩射武器、機
關槍、衝鋒槍、卡柄槍、自動步槍、普通步槍、馬槍、手槍或各
類砲彈、炸彈、爆裂物者，處無期徒刑或7年以上有期徒刑，併
科新臺幣3千萬元以下罰金。
未經許可，轉讓、出租或出借前項所列槍砲、彈藥者，處無期徒
刑或5年以上有期徒刑，併科新臺幣1千萬元以下罰金。
意圖供自己或他人犯罪之用，而犯前二項之罪者，處死刑或無期
徒刑；處徒刑者，併科新臺幣5千萬元以下罰金。
未經許可，持有、寄藏或意圖販賣而陳列第1項所列槍砲、彈藥
者，處5年以上有期徒刑，併科新臺幣1千萬元以下罰金。
意圖供自己或他人犯罪之用，以強盜、搶奪、竊盜或其他非法方
法，持有依法執行公務之人所持有之第1項所列槍砲、彈藥者，
得加重其刑至二分之一。
第1項至第3項之未遂犯罰之。
槍砲彈藥刀械管制條例第8條
未經許可，製造、販賣或運輸制式或非制式鋼筆槍、瓦斯槍、麻
醉槍、獵槍、空氣槍或第4條第1項第1款所定其他可發射金屬或
子彈具有殺傷力之各式槍砲者，處無期徒刑或5年以上有期徒刑
，併科新臺幣1千萬元以下罰金。
未經許可，轉讓、出租或出借前項所列槍砲者，處5年以上有期
徒刑，併科新臺幣1千萬元以下罰金。
意圖供自己或他人犯罪之用，而犯前二項之罪者，處無期徒刑或
7年以上有期徒刑，併科新臺幣1千萬元以下罰金。
未經許可，持有、寄藏或意圖販賣而陳列第1項所列槍砲者，處3
年以上10年以下有期徒刑，併科新臺幣7百萬元以下罰金。
第1項至第3項之未遂犯罰之。
犯第1項、第2項或第4項有關空氣槍之罪，其情節輕微者，得減
輕其刑。
槍砲彈藥刀械管制條例第12條
未經許可，製造、販賣或運輸子彈者，處1年以上7年以下有期徒
刑，併科新台幣500萬元以下罰金。
未經許可，轉讓、出租或出借子彈者，處6月以上5年以下有期徒
刑，併科新台幣300萬元以下罰金。
意圖供自己或他人犯罪之用，而犯前二項之罪者，處3年以上10
年以下有期徒刑，併科新台幣700萬元以下罰金。
未經許可，持有、寄藏或意圖販賣而陳列子彈者，處5年以下有
期徒刑，併科新台幣300萬元以下罰金。
第1項至第3項之未遂犯罰之。
中華民國刑法第354條
毀棄、損壞前二條以外之他人之物或致令不堪用，足以生損害於
公眾或他人者，處2年以下有期徒刑、拘役或1萬5千元以下罰金
。

附表：
   編    號 品                  名 數            量    備     註       1 仿手槍外型製造，組裝已貫通之金屬槍管之非制式手槍（含彈匣1個，槍枝管制編號：0000000000號）       1支 擊發功能正常，可供擊發口徑9×19mm制式子彈使用，認具殺傷力。  鑑定書：內政部警政署刑事警察局109年10月12日刑鑑字第1098000697號鑑定書（見偵查卷第120頁）      2 組裝已貫通之金屬槍管、金屬轉輪及金屬擊發機構之土造滾筒式霰彈槍，認屬可發射金屬或子彈之槍枝（槍枝管制編號：0000000000號）       1支 擊發功能正常，可供擊發口徑12GAUGE制式散彈使用，認具殺傷力。  鑑定書：內政部警政署刑事警察局109年10月12日刑鑑字第1098000697號鑑定書（見偵查卷第120頁）      3 子彈  口徑9×19mm制式  子彈3顆 已擊發，僅存9×19mm制式彈殼2顆扣案。  鑑定書：內政部警政署刑事警察局109年10月5日刑鑑字第1098003270號鑑定書（見原審卷第67頁）    口徑12GAUGE制式  散彈1顆 已擊發。